【裁判字號】    88,訴,902
【裁判日期】    890303
【裁判案由】    毒品危害防制條例
【裁判全文】
臺灣板橋地方法院刑事判決                          八十八年度訴字第九二號
    公  訴  人  臺灣板橋地方法院檢察署檢察官
    被      告  乙○○
    指定辯護人  甲○
右列被告因違反毒品危害防制條例案件，經檢察官提起公訴（八十七年度偵字第二四
五五七號），甲○判決如左：
    主  文
乙○○共同連續販賣第二級毒品，累犯，處有期徒刑柒年肆月。新台幣貳萬肆仟元沒
收之，如全部或一部不能沒收時，以其財產抵償之。
    事  實
一、乙○○曾因違反麻醉藥品管理條例等案件，經甲○判處應執行有期徒刑九月確定
    ，甫於民國八十五年七月十九日執行完畢，仍不知悔改，竟與年籍姓名不詳之成
    年人基於共同意圖營利之概括犯意，自民國八十七年六、七月間某日起至同年十
    月二十九日止，以他人所有號碼為0000000000、000000000
    0、000000000號行動電話為聯絡工具，由乙○○先與客戶約定購買第
    二級毒品安非他命之金額、交易之時間、地點後，再由該年籍姓名不詳之成年人
    交予客戶，而連續在台北縣板橋市之迪斯耐保齡球館及台北縣土城市○○路之加
    油站等處，以每小包新台幣（下同）三千元之價格出售安非他命四次、以六千元
    之價格出售安非他命二次予丙○○。嗣於同年十一月四日中午十二時許，經警在
    台北縣板橋市○○○街一一二巷二七號查獲丙○○，而查悉上情，復於八十八年
    二月九日凌晨零時許，在台北縣板橋市○○路○段五二號前，查獲駕駛車號Ｆ九
    －００六三自小客車行經該處之乙○○。
二、案經台北縣警察局板橋分局移送台灣板橋地方法院檢察署檢察官偵查起訴。
    理  由
一、訊據被告乙○○矢口否認有販賣安非他命予丙○○等情，辯稱：其僅有吸食安非
    他命，並不認識蕭偉聰，亦未曾販賣安非他命云云。經查，被告於右揭時、地販
    賣安非他命予丙○○等情，業據證人丙○○於警訊及偵審中證述綦詳，且互核大
    致相符。被告雖辯稱：不認識丙○○云云。然若被告與丙○○互不相識，則丙○
    ○當無設詞攀誣被告之理，況當檢察官同時傳訊被告與丙○○時，丙○○仍堅指
    被告係販賣安非他命給他之人，被告所辯應係事後卸責之詞，不足採信。至辯護
    意旨認證人丙○○所稱乙○○之聯絡電話，並非乙○○向遠傳電信股份有限公司
    （下稱遠傳公司）申請之門號，認無從證明被告有販賣安非他命云云。雖甲○向
    遠傳公司函查結果，被告所申請之行動電話號碼係0000000000，非證
    人丙○○所稱0000000000、0000000000、0000000
    00號，然僅表示被告並無向遠傳公司申請0000000000、00000
    00000、000000000號三個門號使用，並不表示被告實際上未使用
    這三個門號；況販賣安非他命係觸法之事，刑責不輕，被告不使用其所申請之門
    號作為販賣安非他命之聯絡電話，亦合常情，是尚難以之認定被告並未販賣。又
    安非他命屬違禁物品，非但物稀價昂，且政府懸為禁令查緝甚嚴，苟無利可圖，
    豈有甘冒嚴刑峻罰之危險，平價出售之理，復參以證人丙○○所稱其與被告交情
    不深，僅於購買安非他命之時，始與被告聯絡等情觀之，被告有從中賺取買賣差
    價牟利之營利意圖，應可認定。本件事證明確，被告犯行堪予認定。
二、核被告所為，係違反毒品危害防制條例第四條第二項之販賣第二級毒品罪。公訴
    人認被告係違反同條例第八條第二項之罪，然被告係基於營利之意圖，而販賣安
    非他命予丙○○等情，已詳述如前，是被告所為應係觸犯同條例第四條第二項之
    罪，起訴法條容有未當，應予變更。被告販賣前後非法持有安非他命之低度行為
    ，為販賣安非他命之高度行為所吸收，不另論罪。被告與前揭年籍姓名不詳之成
    年人間，有犯意之聯絡與行為之分擔，為共同正犯。又其先後多次販賣安非他命
    犯行，時間緊接，所犯係構成要件相同之罪，顯係基於概括之犯意為之，應依連
    續犯之規定論以一罪，並就法定本刑中有期徒刑部分加重其刑，無期徒刑不得加
    重其刑。再被告曾因違反麻醉藥品管理條例等案件，經甲○判處應執行有期徒刑
    九月，甫於八十五年七月十九日執行完畢，有台灣高等法院檢察署刑案紀錄簡覆
    表一份附卷可稽，其於五年內再犯本案有期徒刑以上之罪，為累犯，應依法就法
    定本刑有期徒刑部分遞加重其刑，無期徒刑部分不得加重其刑。爰審酌被告犯罪
    之動機、手段、所生之危害、販賣之次數及金額，事後否認犯行無明顯悔過表現
    等一切情狀，量處如主文所示之刑。又被告販賣毒品所得共二萬四千元，應依法
    宣告沒收之，如全部或一部不能沒收時，以其財產抵償之。至被告於查獲時所扣
    案之安非他命淨重０˙七公克，被告供稱係供自己施用，並非欲販賣他人等語，
    經查被告於查獲後，因其有施用第二級毒品安非他命，而經甲○裁定送觀察、勒
    戒後，認無繼續施用毒品之傾向，業經檢察官為不起訴處分，有台灣板橋地方法
    院檢察署檢察官八十七年度偵字第二四五五七號、八十八年度偵字第四二六二號
    不起訴處分書附卷可稽，復觀之所查獲之重量僅為０˙七公克，是被告辯稱扣案
    之安非他命係供己施用，應堪採信，故爰不就扣案之安非他命併予宣告沒收銷燬
    。
據上論斷，應依刑事訴訟法第二百九十九條第一項前段、第三百條，毒品危害防制條
例第四條第二項、第十九條第一項，刑法第十一條前段、第二十八條、第五十六條、
第四十七條、第六十五條第一項，判決如主文。
本案經檢察官蔡顯鑫到庭執行職務
中      華      民      國    八十九    年      三      月      三      日
                                      臺灣板橋地方法院刑事第五庭
                                          法  官  李世華
右正本證明與原本無異。
如不服本判決，應於判決送達後十日內，向甲○提出上訴狀。
                                          書記官  卓聖智
中      華      民      國    八十九    年      三      月      五      日
附錄本案所犯法條全文
毒品危害防制條例第四條
  製造、運輸、販賣第一級毒品者，處死刑或無期徒刑；處無期徒刑者，得併科新臺
  幣一千萬元以下罰金。
  製造、運輸、販賣第二級毒品者，處無期徒刑或七年以上有期徒刑；得併科新臺幣
  七百萬元以下罰金。
  製造、運輸、販賣第三級毒品者，處五年以上有期徒刑，得併科新臺幣五百萬元以
  下罰金。
  製造、運輸、販賣專供製造或施用毒品之器具者，處一年以上七年以下有期徒刑，
  得併科新臺幣一百萬元以下罰金。
  前四項之未遂犯罰之。


司法院資訊處製作；財團法人民間司法改革基金會備份。
